【裁判字號】    97,交聲,1051
【裁判日期】    971031
【裁判案由】    違反道路交通管理處罰條例聲明異議
【裁判全文】
臺灣士林地方法院交通事件裁定        97年度交聲字第1051號
原處分機關  交通部公路總局臺北區監理所基隆監理站
異  議  人
即受處分人  甲○○
上列受處分人即異議人因違反道路交通管理處罰條例案件，對於
交通部公路總局臺北區監理所基隆監理站中華民國97年9月1日所
為之處分（原處分案號：基監字第裁42-AEX022081號）聲明異議
，本院裁定如下：
    主  文
異議駁回。
    理  由
一、按汽車駕駛人，駕車行經有燈光號誌管制之交岔路口闖紅燈
    者，處新臺幣（下同）1 千8 百元以上，5 千4 百元以下罰
    鍰，並記違規點數3 點，道路交通管理處罰條例第53條第1
    項、第63條第1 項第3 款分別定有明文。
二、原處分意旨略以：異議人即受處分人甲○○（下稱異議人）
    於民國97年8 月4 日18時35分許，駕駛車號MD9-319 號重型
    機車行經臺北市○○區○○路與康寧路1 段口設有燈光號誌
    管制之交岔路口時，經臺北市政府警察局內湖分局員警攔停
    舉發有「行經有燈光號誌管制之交岔路口闖紅燈」之違規，
    爰依道路交通管理處罰條例第53條第1 項，處罰鍰1 千8 百
    元，並依同條例第63條第1 項第3 款規定，記違規點數3 點
    等語。
三、異議意旨略以：金湖路與康寧路1 段是一個T 形路口，金湖
    路上設有兩段式左轉之標誌，異議人於97年8 月4 日約18時
    30分騎乘車號MD9-319 號重型機車至該路口時，雖未依規定
    為兩段式左轉，但其通行時交通號誌之燈號為綠燈，其前方
    有公車1 輛，後方有計程車、自用車各1 輛，與其共同左轉
    。然舉發之警員所開立之臺北市政府警察局舉發違反道路交
    通管理事件通知單中之違規事實卻載為紅燈左轉，且其開立
    此通知單時，將違規之事實部分遮住並使異議人簽名，本件
    裁罰因與事實不符，為此提出聲明異議云云。
四、經查：本件異議人於上揭時、地，駕駛車牌號碼MD9-319 號
    重型機車，為員警攔停舉發有「行經有燈光號誌管制之交岔
    路口闖紅燈」之違規等情，有違反道路交通管理事件通知單
    影本1 份附卷可稽，且證人即本件舉發員警乙○○於本院調
    查時以具結擔保其供述之真實性並在負擔偽證罪之心理處罰
    狀態下證稱：「（你是在哪裡看到異議人左轉？）我騎乘在
    金湖路路上，為異議人對向」、「（你發現的時候距離金湖
    路與康寧路口大約多遠？）我是在金湖路上停等紅燈，因為
    當時金湖路上是紅燈號誌」、「（異議人是從那邊左轉到康
    寧路1 段？）從金湖路內側車道左轉康寧路1 段」、「（內
    側車道沒有汽車停等嗎？）沒有注意到」、「（你看到異議
    人違規後就立刻右轉取締嗎？）我看到異議人違規，並且當
    時號誌是紅燈，我就右轉過去攔停」、「（異議人左轉後車
    速很快嗎？）蠻快的」、「（你一直跟在後面嗎？）是的」
    、「（你是在距離該路口200 公尺處才將異議人攔下嗎？）
    應該是100 公尺左右」等語明確（見本院卷97年9 月25日訊
    問筆錄第3 至4 頁）。衡諸證人乙○○為臺北市政府警察局
    內湖分局康寧派出所員警，與異議人素不相識，復無怨隙，
    應無甘冒觸犯偽證重罪，故意構詞誣陷異議人之可能，則其
    前開證詞，自可採信。另依證人當時所處之位置，為騎乘警
    用機車於異議人所闖越紅燈號誌之路口處停等紅燈，對於異
    議人是否違規及該路口號誌運作、變化情形，應能確實認定
    ，而無錯認或誤認之虞。至異議人雖辯稱其係綠燈號誌下左
    轉，然本件舉發時段為星期一晚間18時35分許，正值上下班
    尖峰時段，且該處亦特別設立機車應兩段式左轉之告示牌，
    此亦有證人乙○○所庭呈之路口照片1 紙附卷可參，依常情
    顯見該金湖路之雙向車流應屬頻繁，異議人於車流交織下，
    能否於金湖路1 段之綠燈號誌下貿然左轉即有可疑。另異議
    人又辯稱，其於綠燈號誌左轉時尚有公車、計程車與其一同
    左轉云云，然若其言屬實，異議人所騎乘之機車既在綠燈號
    誌下左轉，於對向號誌騎乘警用機車為巡邏勤務之證人乙○
    ○，因該金湖路之號誌為綠燈，亦應為動態騎乘狀態，是若
    異議人所騎乘之機車夾雜於其所述之公車、計程車間併同左
    轉，證人乙○○是否還能清楚見聞異議人左轉之事實，甚有
    疑義，然證人乙○○確係在異議人左轉後即持續在異議人所
    騎乘之機車後方追逐異議人，若非證人乙○○已確認異議人
    確實有闖越紅燈號誌之違規行為，否則焉能清楚見聞？是異
    議人上開辯解，應屬事後卸責之詞，不足採信。
五、綜上所述，本件異議人行經有燈光號誌管制之交岔路口闖紅
    燈之事實甚明。原處分機關據以援引依道路交通管理處罰條
    例第53條第1 項之規定，裁處異議人罰鍰1 千8 百元，並依
    第63條第1 項第3 款規定，記違規點數共3 點，經核並無不
    當。本件異議為無理由，應予駁回。
據上論斷，應依道路交通案件處理辦法第19條，裁定如主文。
中    華    民    國    97    年    10    月    31    日
                  交通法庭法  官  莊明達
以上正本證明與原本無異。
如不服本裁定應於送達後5日內向本院提出抗告狀。
                          書記官  陳慧中
中    華    民    國    97    年    10    月    31    日


司法院資訊處製作；財團法人民間司法改革基金會備份。
